臺灣板橋地方法院刑事判決　　　　　　100年度簡上字第113號
上　訴　人　余林翰
即　被　告
上列上訴人即被告因家暴傷害案件，不服本院中華民國99年12月
13日以99年度簡字第9508號第一審簡易判決（聲請簡易判決處刑
案號：臺灣板橋地方法院檢察署99年度偵字第25963 號），提起
上訴，本院管轄之第二審合議庭判決如下：
    主  文
上訴駁回。
余林翰緩刑貳年，緩刑期內付保護管束。
    事實及理由
一、本案經本院審理結果，認第一審以被告余林翰犯刑法第277
    條第1 項之傷害罪，判處有期徒刑拘役30日，並諭知易科罰
    金之標準為新臺幣1,000 元折算1 日，其認事用法及量刑均
    無不當，應予維持，除補充：「被告與告訴人余藍馨係姊弟
    關係，業據彼等陳稱在卷，是其2 人即屬家庭暴力防治法第
    3 條第1 款規定之家庭成員，故被告毆打告訴人成傷，已屬
    家庭成員間實施身體或精神上不法侵害之行為，即為家庭暴
    力防治法第2 條第1 款所稱之家庭暴力，且構成家庭暴力防
    治法第2 條第2 款之家庭暴力罪及刑法上之傷害罪，惟因家
    庭暴力防治法之上開規定並無罰則之規定，是以應僅依刑法
    傷害罪之規定予以論罪科刑」外，均引用原審刑事簡易判決
    書記載之事實、證據及理由（詳如附件）。
二、上訴人即被告余林翰之上訴意旨係以：伊與告訴人已達成和
    解，且承認原判決認定之犯罪事實，請求從輕量刑等語。查
    本件被告犯傷害罪事證明確，已如前述，被告亦不爭執事實
    ，原審斟酌被告與告訴人為姊弟關係，被告遇事不思循理性
    途徑解決，反以暴力相向，徒使告訴人承受身心傷害而無濟
    於事，兼衡其智識程度，告訴人所受之傷勢程度，迄未與告
    訴人達成和解，及犯罪後坦承犯行之態度等一切情狀，量處
    拘役30日，並以新臺幣1,000 元折算1 日諭知易科罰金之折
    算標準，並無不合，量刑亦稱妥適，被告提起上訴難認有理
    由，應予駁回。又被告未曾受有期徒刑以上刑之宣告，有臺
    灣高等法院被告前案紀錄表在卷可稽，其因一時失慮致罹刑
    典，事後已坦承犯行，深具悔意，且已與告訴人達成和解，
    有本院和解書1 紙、臺灣板橋地方法院辦理刑事案件電話記
    錄查詢表2 紙在卷可憑，是本院綜合上開情節，認被告經此
    偵、審教訓，當知所警惕而無再犯之虞，因認原審判決所宣
    告之刑以暫不執行為適當，爰依刑法第74條第1 項第1 款規
    定，諭知宣告緩刑2 年，以啟自新，並依家庭暴力防治法第
    38條第1 項規定，諭知緩刑期內付保護管束。
據上論斷，應依刑事訴訟法第455 條之1 第1 項、第3 項、第36
8 條、第373 條，刑法第74條第1 項第1 款，家庭暴力防治法第
38條第1 項，判決如主文。
本案經檢察官張慶林到庭執行職務。
中    華    民    國   100    年    3     月    31    日
                  刑事第十一庭  審判長法  官  李君豪
                                      法  官  何燕蓉
                                      法  官  錢衍蓁
上列正本證明與原本無異。
不得上訴。
                                      書記官  劉靜慧
中    華    民    國   100    年    3     月    31    日
附錄本案論罪科刑法條全文：
中華民國刑法第277條
（普通傷害罪）
傷害人之身體或健康者，處3年以下有期徒刑、拘役或1千元以下
罰金。
犯前項之罪因而致人於死者，處無期徒刑或7年以上有期徒刑；
致重傷者，處3年以上10年以下有期徒刑。